---
title: "ggplot2"
output: html_document
---

## 4-2. ggplot2による可視化

```{r}
library(tidyverse)
```

### エステティックマッピング

マッピングするための変数をmapping = aes( )の引数に使用する。

aes( )はエステティックを意味し、グラフの見栄えを決める総称を指す。

```{r}
head(mpg)
```

```{r}
ggplot() +
  geom_histogram(data = mpg, mapping = aes(x = displ))

ggplot() +
  geom_density(data = mpg, mapping = aes(x = displ))

ggplot() +
  geom_point(data = mpg, mapping = aes(x = displ, y = cty))
```

```{r}
ggplot() +
  geom_point(data = mpg, mapping = aes(x = displ, y = cty)) +
  geom_smooth(data = mpg, mapping = aes(x = displ, y = cty), method = "lm")
```

上記のようにdata = mpg, mapping = aes(x = displ, y = cty)の部分が複数のレイヤで共通している。

毎回書くのは面倒なので、以下のようにggplot( )内で指定することで前レイヤに継承させることができる。

```{r}
ggplot(data = mpg, mapping = aes(x = displ, y = cty)) +
  geom_point() +
  geom_smooth()
```

```{r}
mpg1999 <- mpg %>% 
  filter(year == 1999)

mpg2008 <- mpg %>% 
  filter(year == 2008)

ggplot(mapping = aes(x = displ, y = cty)) +
  geom_point(data = mpg1999) +
  geom_point(data = mpg2008)

```

#### グループ化

```{r}
ggplot(data = mpg, mapping = aes(x = displ, y = cty, group = cty, colour = cyl)) +
  geom_point()

ggplot(data = mpg, mapping = aes(x = displ, y = cty, group = factor(cty), colour = factor(cyl))) +
  geom_point()
```

グループ化し、近似直線を引くこともできる。

```{r}
ggplot(data = mpg, mapping = aes(x = displ, y = cty)) +
  geom_point() +
  geom_smooth(mapping = aes(group = factor(cyl), colour = factor(cyl)), method = "lm")

ggplot(data = mpg, mapping = aes(x = displ, y = cty)) +
  geom_point() +
  geom_smooth(mapping = aes(group = factor(cyl)), method = "lm")
```

エステティックを色々変えてみる。

```{r}
ggplot(data = mpg, mapping = aes(x = displ, y = cty)) +
  geom_point(mapping = aes(colour = factor(cyl), shape = factor(cyl)))

ggplot(data = mpg, mapping = aes(x = displ, y = cty)) +
  geom_point() +
  geom_smooth(mapping = aes(colour = factor(year), linetype = factor(year)), method = "lm")
```

ある変数の水準ごとにエステティックを変更する場合はmapping = aes( )内でマッピングを行う。

全水準に共通してエステティックを変更する場合は以下のようにmapping = aes( )外で設定を行う。

```{r}
ggplot(data = mpg, mapping = aes(x = displ, y = cty, colour = factor(cyl))) +
  geom_point(shape = 17, size = 4, alpha = 0.4)

ggplot(data = mpg, mapping = aes(x = displ, y = cty)) +
  geom_point(colour = "chocolate", shape = 35, size = 10) +
  geom_smooth(method = "lm", linetype = "dashed", se = FALSE)
```

グラフに情報を肉付けすることもできる。

```{r}
add_x <- c(2.5, 3, 3.5)
add_y <- c(25, 27.5, 30)

ggplot(data = mpg, mapping = aes(x = displ, y = cty)) +
  geom_point() +
  annotate(geom = "point", x = add_x, y = add_y, colour = "red") +
  annotate(geom = "text", x = c(5, 5), y = c(30, 25), label = c("Check!", "annotate additional data"))
```

#### ファセット 

ファセットという機能を使うことで、水準ごとに異なる描画パネルを作成することができる。

```{r}
ggplot(data = mpg, mapping = aes(x = displ, y = cty)) +
  geom_point() +
  facet_wrap(~ cyl)

ggplot(data = mpg, mapping = aes(x = displ, y = cty)) +
  geom_point() +
  facet_grid(~ cyl)

ggplot(data = mpg, mapping = aes(x = displ, y = cty)) +
  geom_point() +
  facet_grid(cyl ~ .)
```

2変数の場合は次のようになる。

```{r}
ggplot(data = mpg, mapping = aes(displ, y = cty)) +
  geom_point() +
  facet_wrap(year ~ cyl)

ggplot(data = mpg, mapping = aes(displ, y = cty)) +
  geom_point() +
  facet_grid(year ~ cyl)
```

#### 統計的処理：stat

dplyrパッケージのgroup_by( )とsummarise( )を組み合わせて平均を計算する。

```{r}
mean_cty <- mpg %>% 
  group_by(class) %>% 
  summarise(cty_m = mean(cty))

ggplot(data = mean_cty, mapping = aes(x = class, y = cty_m)) +
  geom_bar(stat = "identity")
```

ggplot2のgeom_bar( )、stat_summary( )を使ったもっと簡単な方法は次の通り

```{r}
ggplot(data = mpg, mapping = aes(x = class, y = cty)) +
  geom_bar(stat = "summary", fun = "mean")

ggplot(data = mpg, mapping = aes(x = class, y = cty)) +
  stat_summary(geom = "bar", fun = "mean")
```

平均と線分の上限と下限を描画する

```{r}
ggplot(data = mpg, mapping = aes(x = class, y = cty)) +
  stat_summary(geom = "pointrange", fun = "mean", fun.max = "max", fun.min = "min")
```

平均と標準誤差を描画する

```{r}
ggplot(data = mpg, mapping = aes(x = class, y = cty)) +
  stat_summary(geom = "bar", fun = "mean", fill = "grey") +
  stat_summary(geom = "pointrange", fun.data = "mean_se")
```

#### X軸に離散変数をマッピングした場合の折れ線グラフ

```{r}
ggplot(data = mpg, mapping = aes(x = factor(year), y = displ)) +
  stat_summary(fun = "mean", geom = "line", group = 1)
```

#### 配置の指定：position

geom_point( )で散布図のレイヤを重ねて表示する。X軸上の配置が忠実に守られているため、似た値のデータが重なって表示されており、一見するといくつかのデータが消えてしまっているように見える。

```{r}
ggplot(data = mpg, mapping = aes(x = class, y = cty)) +
  stat_summary(geom = "bar", fun = "mean") +
  geom_point(mapping = aes(colour = class), show.legend = FALSE)
```

geom_violin( )でヴァイオリンプロットを表示すると、点の密集している位置がよく分かるようになる。

```{r}
ggplot(data = mpg, mapping = aes(x = class, y = cty)) +
  geom_violin(scale = "count") +
  geom_point(mapping = aes(colour = class), show.legend = FALSE)
```

重なりを防ぎ、すべての点を表示させたい場合は、position = position_jitter( )を変更する。

デフォルトの散らばりの設定の場合

```{r}
ggplot(data = mpg, mapping = aes(x = class, y = cty)) +
  stat_summary(geom = "bar", fun = "mean") +
  geom_point(mapping = aes(colour = class),
             position = position_jitter(),
             show.legend = FALSE)
```

引数weigthを指定し、水平方向への散らばりを与えた場合(指定する数値は0.5未満が望ましい)

```{r}
ggplot(data = mpg, mapping = aes(x = class, y = cty)) +
  stat_summary(geom = "bar", fun = "mean") +
  geom_point(mapping = aes(colour = class),
             position = position_jitter(width = 0.2, height = 0, seed = 1234),
             show.legend = FALSE)
```

#### 軸の調整

```{r}
ggplot(data = mpg, mapping = aes(x = displ, y = cty)) +
  geom_point() +
  geom_vline(xintercept = 4) +
  geom_hline(yintercept = 15) +
  geom_smooth(method = "lm", se = FALSE)
```

X軸、Y軸の特定の範囲を切り出す場合

```{r}
ggplot(data = mpg, mapping = aes(x = displ, y = cty)) +
  geom_point() +
  xlim(1.5, 4.5) +
  ylim(10, 35) +
  geom_vline(xintercept = 4) +
  geom_hline(yintercept = 15) +
  geom_smooth(method = "lm", se = FALSE)
```

X軸、Y軸の特定の範囲を拡大表示させたい場合

```{r}
ggplot(data = mpg, mapping = aes(x = displ, y = cty)) +
  geom_point() +
  coord_cartesian(xlim = c(1.5, 4.5), ylim = c(10, 35)) +
  geom_vline(xintercept = 4) +
  geom_hline(yintercept = 15) +
  geom_smooth(method = "lm", se = FALSE)
```

#### その他

themeを変更する場合

```{r}
ggplot(data = mpg, mapping = aes(x = displ, y = cty)) +
  theme_bw() +
  geom_point()
```

文字サイズやフォントを変更する場合

```{r}
ggplot(data = mpg, mapping = aes(x = displ, y = cty)) +
  theme_classic(base_size = 30, base_family = "serif") +
  geom_point()
```

